臺灣臺北地方法院民事判決　　　　　　 94年度簡上字第289號
上　訴　人　甲○○
被上訴人　　萬泰商業銀行股份有限公司
法定代理人　乙○○
訴訟代理人　丙○○
　　　　　　丁○○
上列當事人間請求清償借款事件，上訴人對於中華民國九十四年
三月十五日臺灣臺北地方法院臺北簡易庭九十四年度北簡字第八
一八號第一審判決提起上訴，本院於九十四年八月十一日言詞辯
論終結，判決如下：
    主  文
上訴駁回。
第二審訴訟費用由上訴人負擔。
原判決第一項所命之給付，減縮為新台幣參拾萬肆仟玖佰壹拾貳
元，及其中新台幣貳拾玖萬玖仟伍佰陸拾參元自民國九十三年十
二月二十六日起至清償日止，按年息百分之二十計算之利息。
    事實及理由
一、按訴狀送達後，被上訴人不得將原訴變更或追加他訴。但減
    縮應受判決事項之聲明者，不在此限，民事訴訟法第255條
    第1項第3款有明文之規定。查本件被上訴人原起訴請求上訴
    人給付新台幣（下同）304,863元，及其中299,563元自民國
    93年年10月27日起至清償日止，按週年利率20%計算之利息
    ，嗣於本院94年7月25日準備程序時，減縮93年10月27日至
    93年12月24日之利息及同年12月25日部分利息115元，該26
    日利息餘額49元，併304,863元為請求，合計304,912元，故
    減縮其請求金額為請求上訴人給付304,912元，及其中
    299,563元自93年12月26日起至清償日止，按年息20%計算之
    利息，被上訴人減縮其應受判決事項之聲明，揆諸前揭規定
    ，於法並無不合，應予准許。
二、被上訴人起訴主張兩造於91年1月17日訂立小額循環信用貸
    款契約，約定上訴人取得300,000元之信用額度，由上訴人
    所開設帳戶內循環使用，約定借款動用期間自同日起至92年
    1月17日止為期1年，期滿30日前，如立約人不為反對續約之
    意思表示並經被上訴人審核同意者，得以同一內容繼續延長
    1年，不另換約，其後每年屆滿時亦同，自借款日起，以35
    日為還款周期，每期應繳金額係還款金額加計未繳帳務管理
    費（每動用一筆借款時，須繳納費用100元），借款利率按
    年息18.25%計算，按日計息，如有任何一宗債務不依約清償
    本金或不依約付息時，債務視同全部到期，延滯期間利率按
    年息20%計算。詎上訴人自93年10月26日起，動用借款竟未
    依約清償，其債務視為全部到期，尚積欠304,912元，及其
    中299,563元自93年12月26日起至清償日止，按年息20%計算
    之利息，爰依消費借貸契約請求上訴人如數給付等語。並聲
    明：上訴駁回。
三、上訴人則以：延滯期間利率按年息20%計算顯失公允，請予
    變更等語置辯。並聲明：原判決關於利息部分廢棄，廢棄部
    分駁回被上訴人在原審之訴。
四、被上訴人主張之事實，業據其提出小額循環信用貸款契約、
    現金卡領用申請書、交易記錄一覽表、還款沖銷利息計算式
    等件為證，並為上訴人所不爭執，被上訴人主張之事實堪信
    為真實。上訴人雖辯稱延滯期間利率按年息20%計算顯失公
    允，請予變更云云，惟查，兩造間訂立之小額循環信用貸款
    契約第7條明文約定：「借款到期或視為全部到期而未立即
    清償時，立約人（即上訴人）同意延滯期間之利率依年利率
    20%給付利息」，是兩造間就延滯利息之利率已有明文之約
    定，且該利率之約定亦未逾民法第205條約定利率20%最高之
    限制，是上訴人辯稱延滯期間利率按年息20%計算顯失公平
    云云，並無理由。
五、綜上所述，本件被上訴人主張上訴人應返還消費借貸款為可
    採，上訴人辯稱延滯利息過高云云，委無足取。從而，被上
    訴人本於消費借貸契約，請求上訴人給付304,912元，及其
    中299,563元自93年12月26日起至清償日止，按年息20%計算
    之利息，為有理由，應予准許。又，本件所命給付之金額未
    逾500,000元，應依職權宣告假執行，民事訴訟法第389條第
    1項第5款定有明文。是則原審判命上訴人如數給付，並依職
    權宣告假執行，於法並無不合。上訴意旨指摘原判決不當，
    求予廢棄改判，為無理由，應予駁回其上訴。
六、據上論結，本件上訴為無理由，依民事訴訟法第436條之1第
    3 項、第449條第1項、第78條，判決如主文。
中　　華　　民　　國　　94　　年　　8　　月　　25　　日
                 民事第六庭    審判長法　官　吳光釗
                                     法  官  李媛媛
                  　　　　　　　　　 法　官　郭美杏
以上正本係照原本作成
本判決不得上訴
中　　華　　民　　國　　94　　年　　8 　　月　　29　　日
                      　             書記官　池東旭
